最　高　行　政　法　院　判　決　　　　　　　　　　九十三年度判字第二三二號
　　上　訴　人　峰寬企業有限公司
　　代　表　人　丙○○
　　　　　　　　　　　　　　　.
　　被 上訴 人　財政部關稅總局
　　代　表　人　乙○○
右當事人間因進口貨物核定完稅價格事件，上訴人對於中華民國九十一年八月十三日
臺北高等行政法院九十年度訴字第五七○○號判決，提起上訴，本院判決如左：
    主  文
上訴駁回。
上訴審訴訟費用由上訴人負擔。
　　理  由
一、本件上訴人主張：（一）原審未審酌被上訴人適用關稅法第十二條之六之違法，
    亦未於理由欄說明不採同法第十二條之二、第十二條之三、第十二條之四、第十
    二條之五之理由，其判決違背法令：１、被上訴人主張本件進口之貨物因屬舊品
    ，使用及堪用程度不一，即無關稅法第十二條之二、第十二條之三之適用。惟查
    ：為何被上訴人所屬驗估處函文竟有「堪用舊引擎，及舊機械、舟車零組件之價
    格資料表」。換言之，被上訴人可蒐集資料認定舊品價格，並無於本件中不能調
    查舊品同樣貨品價格之理由，至少亦有類似貨物之交易價格，況且經營本件貨物
    之買賣者有同業公會之存在，被上訴人可向同業公會查證，被上訴人捨此不為，
    竟謂無該二條規定之適用，原審不察，復未說明理由，自有理由不備之違法。被
    上訴人復以本件無關稅法第十二條之四「國內銷售價格」、「計算價格」之適用
    ，原審亦未說明理由，蓋本件除引擎部分有載明品名、規格外，上訴人進口報單
    對其他商品均有詳載品名，而與舊品同樣貨物之價格因市場競爭關係，並無差異
    。惟原審不察，復未說明不予適用之理由；另就計算價格部分，可由相關資料計
    算得出。原審未審酌被上訴人適用法律違誤，即認應適用關稅法第十二條之六，
    復未說明不適用理由，自屬理由不備。２、關稅法第十二條之六第一項規定，海
    關得依據查得之資料，以合理方法核定進口貨物完稅價格；同條第二項規定依前
    項規定核定完稅價格者，經納稅義務人請求，海關應以書面告知其核估方法。惟
    上訴人於民國（以下同）九十一年三月二十二日以準備書狀請求被上訴人提出證
    據，被上訴人仍未說明核估方法及依據。被上訴人所屬驗估處所提「一般業者均
    能接受之日本地區堪用舊引擎及舊機械舟車零組件之合理價格」或「臺北駐日經
    濟文化代表處經濟組（下稱駐日代表處經濟組）提供其查得之日本地區輸出合理
    價格」與「海關訂定最低完稅價格」均屬同一，其日本地區價格、輸出各國價格
    同一，已有不合法、不符事實之處。且以日本地區零組件之合理價格，即屬貨物
    在輸出國國內市場之銷售價格，應不得為關稅法第十二條之六之核估方法，被上
    訴人所為與關稅法施行細則第十五條之一規定不合。退步言之，駐日代表處經濟
    組提供之「日本地區輸出合理價格」，顯未區別係輸入國何地所查得之資料，則
    已屬輸往中華民國「以外」國家貨物之價格，依上開施行細則規定，則不得為關
    稅法第十二條之六之核估方法。再退步言，本件貨物從日本國輸出，已經日本國
    海關核定其價格，並無改估之情形，則此方為日本地區輸出中華民國貨物價格最
    有力之證據，駐日代表處經濟組就此未為斟酌，被上訴人復未審酌，顯未盡調查
    之能事。原審亦未斟酌上訴人辯論時提出此項答辯，更未說明不採之理由，實有
    判決違法之情形。（二）原審認定「上訴人所稱之兩件案例，均經駐日代表處經
    濟組向日本輸出商查證原始存檔發票、輸出入許可通知書及結匯計算書所載金額
    與進口人申報金額暨外匯匯出款相符，該處自應據以認定其申報價格即為關稅法
    第十二條規定之交易價格」換言之，原審判決認適用關稅法第十二條，得以上述
    程序認定之。惟本件於報關、訴願及原審審理過程中，上訴人亦曾提出原始買賣
    契約書、輸出入許可通知書、報關之進口報單、外匯匯款單，並無不同，原審判
    決竟予駁回，自有適用關稅法第十二條不當或未予適用之違法情形。（三）依原
    審九十一年七月十七日準備程序筆錄所載，駐日代表處經濟組秘書周欽明並未否
    認三實商事株式會社（下稱三實商事）負責人張本國雄所述，只是一再要求張本
    國雄提出來源證明而已，且因周欽明未要求看倉庫，自不可能有提供周欽明查證
    機會。且上訴人又於九十一年八月六日言詞辯論時，提出張本國雄作證後之聲明
    及倉庫之彩色照片六張，惟原審未予斟酌，竟認三實商事無儲存舊引擎及舊機械
    舟車零組件之倉庫，又未說明不採之理由，自有判決違背法令之處。（四）原判
    決既採認被上訴人主張，認國外供應商三實商事所開立之發票非真正交易價格，
    且該公司負責人張本國雄應邀協談時亦自承三實商事僅代辦報關出口云云，因認
    上訴人檢附之發票並不足採。惟查：被上訴人於本件既不採認三實商事所開立之
    發票，卻於另案採納，足認被上訴人主張顯然自相矛盾，原判決對此完全未有審
    酌，復未說明不足採之理由，自有判決不備理由之當然違法。依卷附三實商事負
    責人張本國雄所出具之證明，三實商事確為交易相對人，惟原判決未具理由對此
    證據捨棄不予採納，復片面採取被上訴人提出、經上訴人否認之證據，亦屬判決
    不備理由及判決理由相矛盾之違法。（五）原判決對於上訴人調查證據之聲請置
    而未論，亦未就張本國雄有無陳述一節詳加調查，亦有判決不備理由之當然違法
    ：被上訴人主張三實商事非實際交易當事人，固提出驗估處之函文多紙為據，惟
    該資料既經上訴人否認，復提出張本國雄所出具之證明為據，並要求駐日代表處
    經濟組周欽明出庭說明或提出具體資料，則被上訴人自應設法舉證或提出具體協
    談資料或訪查報告，而非僅以一紙函文回覆，即認其舉證責任已盡，易言之，被
    上訴人或駐日代表處經濟組所出具之函文，其形式證據力固無可疑，惟調查結果
    屬事實方面之登載，尚不足據此即認公文書所登載之情節即屬事實，是就事實之
    認定及調查，應屬法院之職權及義務，惟原判決就此事實之調查以被上訴人提出
    之資料為據，就調查證據一節非但置上訴人之聲請不論，亦未於判決說明不予調
    查之原因，就調查證據方面，自有判決不備理由之當然違法。（六）原判決違反
    經驗法則及買賣契約自由原則：１、原判決認三實商事僅代為報關出口，其發票
    不予採取云云，惟按鈞院八十六年度判字第二三一一號判決意旨，所謂交易憑證
    ，即以對外之買賣法律關係，何人屬形式上之出賣人以為斷，縱出賣人係代他人
    申報者，惟就對外關係而言，出賣人即為實際之交易者，所為之契約及開立之發
    票即屬交易憑證，至出賣人與他人之關係係屬內部關係，不影響所簽發之買賣發
    票及合約書，且有交易憑證之地位，而為核估價格之根據。以此等認定之形式外
    觀而言，實際與上訴人簽約者並開立發票者，既為三實商事，就對外關係而言，
    三實商事即應視為實際之出賣人，不因其是否具真實出賣人之身分或另有實際出
    賣人等內部關係而影響其所簽發之發票為交易憑證之地位，原判決竟不予採認，
    殊與鈞院前開判決意旨有違。次就經驗法則而言，縱認三實商事僅代為報關出口
    ，則所開立之發票、契約所規定之買賣價金，因尚有手續費、利潤之計入，必較
    實際交易價格為高，是僅就上訴人申報之與三實商事之交易金額，顯然必然高於
    實際交易金額，是實際交易價格既較上訴人申報價格為低，被上訴人自無另行核
    估金額之必要，原判決僅以三實商事係代為報關，即認申報之交易價格不足採信
    ，實際價格應另行核估，並核估較申報金額高出數倍之價額云云，顯與前開經驗
    法則有違。２、買賣契約以雙方當事人意思表示合致為必要，縱其價格有高低差
    異，仍不影響其買賣契約有效之事實，此乃基於私法自治、契約自由之原則始然
    ，則原判決認因上訴人申報之價格低於「合理價格」，即認其申報之價格不足採
    信，實際交易價格應由被上訴人另行核定云云，豈非認為所有交易價格應與「合
    理價格」相符始得採信，被上訴人此等主張，顯與民法買賣契約所規定之價格自
    主原則相違，自有判決不適用法則之違背法令，為此求為廢棄原判決並撤銷訴願
    決定及原處分。
二、被上訴人則以：（一）本件經駐日代表處經濟組查證結果，國外供應商並非真正
    交易之賣方，其報關所檢附之發票自非真正銷售人所簽發，上訴人所申報價格自
    不得作為計算完稅價格之依據，自無行為時關稅法第十二條按申報價格核估之適
    用。另系爭來貨均為舊品，按舊品之使用及堪用程度不一，查無關稅法第十二條
    之二所稱該貨物出口時或出口前、後銷售至中華民國之同樣貨物及同法第十二條
    之三類似貨物之交易價格；除來貨中引擎部分申報有完整貨名、廠牌、規格、型
    號且核與上訴人提出行政救濟後所提供之國內銷售發票及進口報單相符者，依關
    稅法第十二條之四以國內銷售價格核估。其餘未載明廠牌、規格、型號者，無法
    比對，復因來貨為舊品，亦無製造成本可考，故無關稅法第十二條之四及第十二
    條之五之適用，爰依關稅法第十二條之六規定，按駐日代表處經濟組提供查得之
    自日本輸往我國之合理價格（按重量計價）核定其完稅價格，應屬適法。次查上
    訴人提出證物一所稱「堪用舊引擎、及舊機械、舟車零組件之價格資料表」及高
    雄市汽車材料商業同業公會之回函，均非關稅法第十二條之二及第十二條之三所
    稱系爭貨物出口時或出口前、後銷售至中華民國之同樣貨物或類似貨物之交易價
    格，自無關稅法第十二條之二及之三之適用。另據進口業者稱：此類舊品買賣規
    格混雜，於進口報關時，如逐一詳列廠牌、規格、型號，實務上窒礙難行，因此
    進口舊車零組件之多數業者均贊同被上訴人對於進口舊車零組件以重量核定完稅
    價格之便民作業方式，故對於來貨未申報廠牌、規格、型號者，依駐日代表處經
    濟組查得自日本輸往我國堪用舊引擎、舊機械及舟車零組件之合理價格核估，已
    行之多年，一般進口業者均能接受。且為慎重計，被上訴人每年均函駐日代表處
    經濟組，請其複核或更新自日本輸往我國之合理價格供參考，海關對系爭貨物完
    稅價格之核定，已極審慎。至於上訴人所訴貨物從日本國輸出，已經日本國海關
    核定其價格，並無改估之情形一節，查我國與日本並無邦交，亦無互相提供出口
    貨物價格之互惠協定，向日本海關查證有其事實困難，況因本件情況特殊（即出
    口商非實際交易之賣方）該出口申報價格縱經日本海關查證屬實，亦非真正交易
    價格，上訴人上訴理由，顯不足採。（二）上訴人指陳之兩件案例係指臺北高等
    行政法院九十年度訴字第五六九九號及第五七○二號等二案，查該二案與系爭本
    件報關時所檢附之發票均非真正賣方所簽發，且該發票所載價格亦較被上訴人查
    得自日本輸往我國之合理價格偏低甚多，上訴人無法就其申報價格偏低原因提出
    合理說明，自無關稅法第十二條之適用。復因同類貨品進口者眾，查價所得資訊
    日增，此類中古舟車零組件業者交易方式雷同，上訴人所提供發票等文件之簽發
    者既非實際賣方，若逕予採信認定，恐欠周延且有核價不公爭議，被上訴人乃請
    上訴人提供實際賣方資料俾憑進一步查證，惟上訴人卻稱其發票所列出口商即為
    實際賣方，案經駐日代表處經濟組查證並非事實，其申報價格自無法採信為交易
    價格。（三）據前駐日代表處經濟組周欽明陳述，八十九年六月十二日邀請本件
    發票簽發人張本國雄至駐日代表處協談說明時，該處經濟組高榮周組長亦在座，
    周欽明曾當面提及張本國雄前於蔡姓醫師介紹認識時述及，渠僅代理峰寬企業有
    限公司貨物報關出口，從中賺取一個貨櫃三、五萬日圓手續費，張本國雄於協談
    中當場回應因與蔡姓醫師相熟才將實話說出。張本國雄前於八十九年八月八日及
    同年十月二十四日向被上訴人提出陳情，案經被上訴人查證結果，於八十九年九
    月十三日、十一月二十三日分別以台總局驗字第八九一○五五二八、八九一○七
    二二三號函函復在案。另據周欽明於九十一年八月二十八日致被上訴人所屬驗估
    處書函說明，略以峰寬企業有限公司之查價案，係依被上訴人所屬驗估處函囑查
    明日本三實商事是否為實際交易之賣方，經訪查該公司係二樓住家式房舍，外觀
    並無公司招牌，若張本國雄不到地下鐵出口引導實無法辨識，此與張本國雄庭訊
    時稱係辦公室兼住家不謀而合。渠堅不吐實其購買前手，先以商業機密，後以搬
    家文件、電話號碼遺失為由拒不提供，孰能置信，今又提示渠設有堆置場機具，
    顯係事後飾詞。本件旨在查證其是否為真正賣方或僅為仲介買賣，張本國雄在駐
    日代表處經濟組長面前亦答稱是謝水勝介紹認識，熟人才坦白講是仲介買賣賺取
    佣金情事。其迢迢來臺出庭，以不實證言力挺進口人，其間特殊關係自不待言。
    （四）上訴人指陳之另案，其供應商同為三實商事，前經駐日代表處經濟組查證
    結果，並非為真正交易賣方，僅收取佣金並代辦報關出口。駐日代表處經濟組曾
    多次請該發票簽發人提供前手交易之公司名稱、地址及電話號碼，惟均經渠以商
    業機密為由拒絕提供或辯稱因搬遷新址，有關交易文件遺失而予婉拒，則三實商
    事是否為真正交易之賣方自有可議之處，原申報價格自不得遽作為計算完稅價格
    之依據。惟該案經被上訴人審慎查證後，來貨有申報廠牌、規格、型號之部分，
    其所申報價格與被上訴人按上訴人所提供之國內銷售發票核計之完稅價格相較並
    未偏低；其餘未載明廠牌、規格、型號之部分，其所申報價格與駐日代表處經濟
    組查得自日本輸往我國之合理價格相較亦無偏低，乃按原申報單價核估在案，此
    與認定三實商事是否為實際交易之當事人無關，上訴人顯有誤解。又查自日本進
    口堪用舊汽車引擎及零件有固定行情可循，類似貨物近五年駐日代表處經濟組查
    得行情，均為進口該類似貨物之進口商所接受。系案爭執重點乃在上訴人進口該
    貨物其申報價格明顯偏低所致。（五）本件被上訴人為慎重計曾兩度函請駐日代
    表處經濟組查證結果，國外供應商並非真正交易之賣方，僅係收取佣金，並代辦
    報關出口。上訴人指陳其申報之價格為真正交易價格，惟與被上訴人查得一般業
    者均能接受之自日本輸往我國堪用舊引擎及舊機械、舟車零組件之合理價格相較
    偏低甚多，國外供應商自有義務提供上訴人原申報價格確為交易價格之佐證資料
    供駐日代表處經濟組查證，然其卻以商業機密為由拒絕提供，或稱因搬遷新址，
    有關文件遺失而拒絕提供，上訴人所訴顯與事實不符，不足採信。（六）查三實
    商事既非真正交易之賣方，發票價格是否真實自有可議。本件報關所檢附之發票
    ，既非真正銷售人所簽發，其所載列價格亦較被上訴人查得之自日本輸往我國之
    合理價格偏低甚多，該發票載列之價格當非真正交易價格，自不得作為核估完稅
    價格之依據。另上訴人上訴理由稱縱認三實商事僅代為報關出口，則所開立發票
    、契約所規定之買賣價金，因尚有手續費、利潤之計入，必較實際交易價格為高
    ，被上訴人自無另行核估金額之必要一節，查系爭來貨報關檢附之發票既非真正
    賣方所簽發，而該發票所載價格較被上訴人查得合理價格偏低甚多，上訴人復無
    法就其申報價格偏低原因提出合理說明，自無關稅法第十二條之適用，資為抗辯
    。
三、原審斟酌全辯論意旨及調查證據之結果，以：（一）本件上訴人於八十九年四月
    二十八日自日本進口舊汽車零件一批，財政部高雄關稅局（下稱高雄關稅局）依
    被上訴人所屬驗估處查核結果，部分貨品之完稅價格應改估，該局乃通知上訴人
    繳納應補稅款。上訴人不服，主張渠自日本進口系爭貨品，係自國外採購換下來
    的，價格較一般行情低廉，原申報之價格，係實際交易價格。系爭貨品經按原申
    報價格之數倍予以核估，上訴人無法接受云云，聲明異議。案經被上訴人評定略
    以：本件所申報國外供應商（即進口發票簽發人） SANMI SHOJI CO.,LTD. 經被
    上訴人所屬驗估處函請駐日代表處經濟組查證結果，並非真正賣方，僅係收取佣
    金並代辦報關出口，則本件報關檢附之發票，應非真正銷售人所簽發，故海關無
    法審查申報之交易價格是否為實付或應付價格之全部價款，以及有無發生應加計
    之費用，則上訴人原申報價格自不得作為計算完稅價格之依據。另查系爭來貨均
    為舊品，按舊品之使用及堪用情形程度不一，查無關稅法第十二條之二及第十二
    條之三同樣或類似貨物之交易價格；除來貨中引擎部分申報有完整貨名、廠牌、
    規格、型號且核與上訴人所提供之國內銷售發票及進口報單相符者，已依關稅法
    第十二條之四規定，按數量（個）核定完稅價格外，其餘未申報規格、型號者，
    因其國內銷售發票均未載明廠牌、規格、型號，且有相同貨名而價格不一者，無
    法比對；復因來貨為舊品，亦無製造成本可考，故無關稅法第十二條之四及第十
    二條之五之適用，乃依關稅法第十二條之六規定，按駐日代表處經濟組提供其查
    得之日本地區輸出合理價格核定完稅價格，應屬合理適法等由，駁回其異議之聲
    明。（二）上訴人訴稱，被上訴人所認定發票簽發人非原出賣人，係主觀錯誤的
    認定。如係國外供應商發票簽發人，非原交易價格，則供應商必由原供應者進行
    交易，一般行商法則第二次交易出售價格，必加上利潤或佣金（必高於第一次價
    格），故其發票之真實性不容懷疑。上訴人數年來進口同貨品同資料有數十件可
    作為參考，向高雄關稅局報關均得該局對前所有報關資料之認可，並接受報價，
    為何原異議不被採納。另稱依被上訴人評定書第一一─三頁所述．．．僅係收取
    佣金，並代辦報關出口．．．等文，係故意抹黑事實云云。查依關稅法第十二條
    規定，交易價格，係指進口貨物由輸出國銷售至中華民國實付或應付之價格，其
    有加計費用應予計入。本件所申報國外供應商（即進口發票簽發人）經被上訴人
    所屬驗估處兩度函請駐日代表處經濟組查證結果，並非真正交易賣方，僅係收取
    佣金並代辦報關出口，則本件報關檢附之發票，即非真正銷售人所簽發，其所載
    之價格亦較被上訴人查得之日本地區堪用舊引擎及舊機械舟車零組件之合理價格
    偏低甚多，被上訴人駐日代表處經濟組祕書周欽明曾至三實商事負責人張本國雄
    處訪問，該公司並無儲存舊引擎及舊機械舟車零組件之倉庫或場地，另曾多次請
    發票簽發人提供前手交易之公司名稱、地址及電話號碼，惟渠均以商業機密為由
    拒絕提供，或辯稱因搬遷新址，有關交易文件遺失而予婉拒，此一事實業據證人
    周欽明到庭證述綦詳，證人即上訴人申報之國外供應商張本國雄在本院審理中亦
    稱此係商業機密，不能告知他人云云，惟查儲存舊引擎及舊機械舟車零組件體積
    龐大，必須有倉庫或場地存放，三實商事如確係供應商，自必有儲存舊引擎及舊
    機械舟車零組件之倉庫或場地，且其倉庫所在應非商業機密，儘可提供駐日代表
    處人員前往查看，該三實商事既未能提出其儲存之倉庫或場地，足證其無儲存舊
    引擎及舊機械舟車零組件之倉庫，則其顯非實際交易之國外供應商，其所簽發票
    之價格自有可議之處，被上訴人認其發票所載價格並非真正交易價格一節，尚非
    無據。次查上訴人所稱之另兩件案例，均經駐日代表處經濟組向日本輸出商查證
    原始存檔發票、輸出許可通知書及結匯計算書，所載金額與進口人申報金額暨外
    匯匯出款相符，該處自應據以認定其申報價格即為關稅法第十二條規定之交易價
    格，由此足證被上訴人並非故意刁難上訴人。復因同類貨品進口者眾，查價所得
    資訊日增，此類中古舟車零組件業者交易方式雷同（即進口發票簽發人非真正交
    易賣方，僅係收取佣金代辦報關出口之業者），上訴人所提供發票等文件之簽發
    者既非實際賣方，倘逕予採信認定，恐欠周延且有核價不公爭議。被上訴人請上
    訴人提供實際賣方資料俾憑查證，惟上訴人卻稱其發票所列出口商為實際賣方，
    案經駐日代表處經濟組查證並非事實，其申報價格自無法採據為交易價格，因而
    駁回上訴人之訴。
四、本院查：（一）按「從價課徵關稅之進口貨物，其完稅價格，以該進口貨物之交
    易價格作為計算根據。」「第一項交易價格，係指進口實物由輸出國銷售至中華
    民國實付或應付之價格。」「進口貨物之完稅價格，不合第十二條之規定核定者
    ，海關得按該貨物出口時或出口前、後銷售至中華民國之同樣貨物之交易價格核
    定之。」「進口貨物之完稅價格，不合於第十二條、第十二條之二之規定核定者
    ，海關得按該貨物出口時或出口前、後銷售至中華民國之類似貨物之交易價格核
    定之。」「進口貨物之完稅價格，不合於第十二條、第十二條之二、第十二條之
    三之規定核定者，海關得按國內銷售價格核定之。」「進口貨物之完稅價格，不
    合於第十二條、第十二條之二、第十二條之三及第十二條之四之規定核定者，海
    關得按計算價格核定之。」「進口貨物之完稅價格不合於第十二條、第十二條之
    二、第十二條之三、第十二條之四及第十二條之五之規定核定者，海關得依據查
    得之資料，以合理方法核定之。」分別為行為時關稅法第十二條第一項前段、第
    三項、第十二條之二第一項前段、第十二條之三第一項前段、第十二條之四第一
    項、第十二條之五第一項及第十二條之六所明定。查本件上訴人於八十九年四月
    二十八日自日本進口舊汽車零件乙批（報單第ＢＥ＼八九＼Ｖ三六三＼一○二四
    號）。經財政部高雄關稅局按「先核後放」方式，先予押款放行。嗣據被上訴人
    所屬驗估處查核結果，部分貨品之完稅價格應改估，財政部高雄關稅局乃據以通
    知上訴人繳納應補稅款，上訴人不服，聲明異議，未獲變更，上訴人猶表不服，
    提起本件行政訴訟。原判決關於三實商事並非本件交易之真正賣方，系爭來貨報
    關檢附之發票既非真正賣方之三實商事所簽發，且該發票所載價格較該處查得合
    理價格偏低，尚難認該發票所記載之價格為真實，無行為時關稅法第十二條之適
    用；亦無行為時關稅法第十二條之二、第十二條之三、第十二條之四及第十二條
    之五規定之適用；以及上訴人在原審之主張如何不足採等事項均詳予論斷，乃認
    定被上訴人依關稅法第十二條之六規定估定上訴人進口貨物之完稅價格，據以課
    徵關稅，並無違誤，訴願決定予以維持，亦無不合，而駁回上訴人在原審之訴。
    又另案由日商三實商事進口報關之貨物，既與本件系爭來貨不同批，且經查無申
    報進口價格偏低之情事，被上訴人予以採信，係具體個案之查核，尚難據之謂原
    判決關於證據之取捨違背經驗法則或論理法則。是原判決所適用之法規與該案應
    適用之現行法規並無違背，與解釋判例，亦無牴觸，並無所謂原判決有違背法令
    或判決不備理由之情形。是原判決所適用之法規與該案應適用之現行法規並無違
    背，與解釋判例，亦無牴觸，並無所謂原判決有違背法令或判決不備理由之情形
    。至原審於九十一年八月六日行言詞辯論終結後，被上訴人代表人由萬居財變更
    為鍾火成，鍾火成於九十一年十月二十二日具狀聲明承受訴訟。因本件被上訴人
    於原審委任訴訟代理人吳秀琴、廖子光及賈金成代理訴訟，依行政訴訟法第一百
    八十六條準用民事訴訟法第一百七十條、第一百七十三條規定，訴訟程序並不當
    然停止，原審於原判決宣判後，已另裁定准予承受訴訟；又被上訴人之代表人於
    九十三年一月十六日再變更為乙○○，其已具狀聲明承受訴訟，均併此明。
據上論結，本件上訴為無理由，依行政訴訟法第二百五十五條第一項、第九十八條第
三項，判決如主文。
中　　華　　民　　國　　九十三　　　年　　　三　　　　月　　　四　　　　日
                    最 高 行 政 法 院  第 二 庭
                                審 判 長 法  官　　　葉　振　權
                                         法  官      鍾　耀　光
                                         法  官　　　姜  仁  脩
                                         法  官　　　劉　鑫　楨
                                         法  官　　　吳　明　鴻
右  正  本  證  明  與  原  本  無  異
　　　　　　　　　　　　　　　　　　　　 法院書記官　阮  桂  芬
中　　華　　民　　國　　九十三　　　年　　　三　　　　月　　　四　　　　日
